【裁判字號】    95,抗,113
【裁判日期】    950906
【裁判案由】    本票裁定
【裁判全文】
臺灣桃園地方法院民事裁定               95年度抗字第113號
抗  告  人  甲○○
上列抗告人因與相對人臺灣新光商業銀行股份有限公司間聲請本
票裁定事件，對於中華民國95年7 月13日本院簡易庭95年度票字
第9194號第一審裁定，提起抗告，本院裁定如下：
    主  文
抗告駁回。
抗告程序費用新臺幣壹仟元由抗告人負擔。
    理  由
一、按「在票據上簽名者，依票上所載文義負責。」、「執票人
    向本票發票人行使追索權時，得聲請法院裁定後強制執行。
    」，票據法第5 條第1 項、第123 條分別定有明文。且按本
    票執票人，依票據法第123 條規定，聲請法院裁定許可對發
    票人強制執行，係屬非訟事件，此項聲請之裁定及抗告法院
    之裁定，僅依非訟事件程序，以審查強制執行許可與否，並
    無確定實體上法律關係存否之效力，如發票人就票據債務之
    存否有爭執時，應由發票人提起確認之訴，以資解決，最高
    法院57年台抗字第76號判例足資參照。
二、抗告意旨略以：抗告人原始借款之銀行為誠泰銀行，亦係應
    誠泰銀行之要求簽發如鈞院簡易庭95年度票字第9194號裁定
    所示之本票（下稱系爭本票），系爭本票及借款對相對人是
    否有效仍有疑義。另抗告人共積欠15家銀行之信用貸款及現
    金卡債，合計已超過新臺幣300 萬元。抗告人並於民國95年
    4 月10日向最大之債權銀行即台新銀行申請債務協商，相對
    人總公司亦承諾抗告人予以展延年期清償，惟相對人迄今非
    但不通知抗告人債務協商之結果，竟持系爭本票，聲請鈞院
    裁定准許強制執行等語。
三、經本院依形式上審核相對人於原審執以聲請裁定准予強制執
    行之系爭本票影本（見原審卷第5 頁），其形式上已經記載
    表明其為本票之文字、一定之金額、受款人、無條件擔任支
    付、付款地、發票人、發票年、月、日等事項，是並無不應
    准許之情形，原審據以為許可強制執行之裁定，於法尚無不
    合。抗告人前揭抗辯事由縱係屬實，仍無足影響原審裁定之
    結果。另抗告人與相對人間縱有何實體上法律關係之爭執，
    依首揭說明，亦應由抗告人另行提起訴訟，以資解決，並非
    本件非訟程序所得審究。從而，本件抗告，為無理由，應予
    駁回。
四、依非訟事件法第46條、第21條第2 項、第24條第1 項，民事
    訴訟法第495 條之1 第1 項、第449 條第1 項、第78條，裁
    定如主文。
中    華    民    國    95    年    9     月    6     日
                  民事第二庭  審判長法  官  劉克聖
                                    法  官  石有為
                                    法  官  蔡寶樺
以上正本係照原本作成
本裁定除以適用法規顯有錯誤為理由，並經本法院許可外，不得
再抗告。如提起再抗告，應於收受本裁定送達後10日內向本院提
出再抗告狀，並繳納再抗告費新臺幣1,000 元。
中    華    民    國    95    年    9     月    6     日
                                    書記官  李家


司法院資訊處製作；財團法人民間司法改革基金會備份。
